---
title: "notas_clase2_2021_graficarcantidades"
author: "Yanina"
date: "6/8/2021"
output: html_document
---

```{r setup, include=FALSE}
knitr::opts_chunk$set(echo = TRUE)
library(tidyverse)
library(here)
pinguinos <- datos::pinguinos
```

## Visualizar cantidades

Vamos a trabajar con el dataset de pinguinos

```{r}
head(pinguinos)
```

### Gráficos de frecuencias

Este es un gráfico de barras construido usando la función `geom_bar()`. En el eje x muestra la especie de los pinguinos y en el eje y la cantidad (_count_ en inglés) de pinguinos en cada especie. Pero pinguinos no tiene una variable que se llame count y tampoco la generamos nosotros. ¡Es calculada internamente por _{ggplot2}_!

```{r}
ggplot(data = pinguinos, aes(x = especie)) +
  geom_bar()

```
Además de contar la cantidad de elementos, _{ggplot2}_ puede calcular muchas otras transformaciones sobre los datos. Por ejemplo si quisiéramos _el porcentaje o la proporción_ que le corresponde a cada especie respecto del total podemos hacerlo mapeando esa transformación _prop_ al eje y con la función `stat()`.

```{r}
ggplot(data = pinguinos, aes(x = especie)) +
  geom_bar(aes(y = stat(prop), group = 1))

```

Fijate que la variable _prop_ no es una columna de _pinguinos_ sino que es el nombre de una variable calculada por _geom_bar()_, por eso hay que rodearla de la función `stat()`. El nombre de las variables calculadas por cada geoms está en su documentación (abajo de todo, antes de los ejemplos).

Ahora podríamos decir que el 20% de los pinguinos en la base de datos corresponde a la especie _Barbijo_. Además de la función `stat()` agregamos `group = 1` y esto no fue sin querer.  Al incluir `group = 1`, {ggplot2} junta todas las observaciones en un único grupo (con el valor 1) y calcula la proporción o el porcentaje que representa cada espcie respecto del total de pinguinos. Si no incluimos eso, {ggplot2} asumirá que cada especie es un grupo independiente y el cálculo del porcentaje también lo hará por separado.

### Posición

Ya vimos que la estética del `color` sólo modifica el _borde de las barras_, si quisieras modificar _el relleno_ necesitamos cambiar el `fill` y al igual que antes podemos mapear una variable a esta estética.

```{r}
ggplot(data = pinguinos) +
  geom_bar(aes(x = especie, fill = isla))
```

Al mapear una variable distinta, la _isla_ donde se encuentran los pinguinos, podemos visualizar información extra. Este “apilamiento” de las barras es la opción de posición por defecto `position = "stack"`, pero podrías usar una de las otras tres opciones: `"identity"`, `"dodge"` o `"fill"`.


  * position = "identity" colocará cada barra comenzando en cero quedando todas superpuestas. Para ver esa superposición, debemos hacer que las barras sean ligeramente transparentes configurando el alpha a un valor pequeño.

```{r}

ggplot(pinguinos) +
  geom_bar(aes(x = especie, fill = isla), position = "identity")

ggplot(pinguinos) +
  geom_bar(aes(x = especie, fill = isla), alpha = 0.2, position = "identity")
```

* `position = "fill"` apila las barras al igual que position = "stack", pero transforma los datos para que cada conjunto de barras apiladas tenga la misma altura. Esto hace que sea más fácil comparar proporciones entre grupos.

```{r}
ggplot(pinguinos) +
  geom_bar(aes(x = especie, fill = isla), position = "fill")
```

  * `position = "dodge"` coloca las barras una al lado de la otra. Esto hace que sea más fácil comparar valores individuales.

```{r}
ggplot(pinguinos) +
  geom_bar(aes(x = especie, fill = isla), position = "dodge")
```
