---
title: "Trivia"
author: "Pao Corrales"
date: "7/28/2021"
output: html_document
---

```{r setup, include=FALSE}
knitr::opts_chunk$set(echo = TRUE)

library(tidyverse)
library(datos)
```

Todos los gráficos utilizan bases de datos de la librería {datos}.


## ¿Qué código genera la siguiente figura? 

A- 
ggplot(data = paises, mapping = aes(x = pib_per_capita, y = esperanza_de_vida))
*No recuerda que necesita incluir una capa con la geometría*

B- 
ggplot(data = paises, mapping = aes(x = pib_per_capita, y = esperanza_de_vida)) +
  geom_point()
*Correcta*

C-
ggplot(data = paises, mapping = aes(x = poblacion, y = esperanza_de_vida)) +
  geom_point()
*Encamidanda pero no revisó las variables graficadas*

```{r}
ggplot(data = paises, mapping = aes(x = pib_per_capita, y = esperanza_de_vida)) +
  geom_point()
```


## Mirando el siguiente código, tiene algún problema? ¿Corre o da error?

ggplot(paises, aes(x = paises$pib_per_capita, y = paises$esperanza_de_vida)) +
  geom_point()

A- No corre, las variables en x e y no son llamadas correctamente
*Identifica que las variables no son llamadas correctamente pero piensa que no corre*
B- Corre, no tiene ningún problema!
*Tenemos un problema*
C- Si corre pero las variables en x e y no son llamadas correctamente
*Correcta*

## ¿Qué característica estética usarías para generar el gráfico?

A- color
*Correcta*
B- fill
*Podría ser, pero por default no*
C- point
*Confunde estética con geometría*

```{r}
ggplot(data = paises, mapping = aes(x = pib_per_capita, y = esperanza_de_vida)) +
  geom_point(aes(color = continente))
```

## ¿Qué problema tiene este gráfico?

A- Ninguno, me gusta el color rojo
B- Le sobra la legenda pero no se porqué
C- El color va afuera del aes()

```{r}
ggplot(data = paises, mapping = aes(x = pib_per_capita, y = esperanza_de_vida)) +
  geom_point(aes(color = "red"))
```

## ¿Cómo completarías el siguiente código? 

ggplot(paises, aes(x = pib_per_capita, y = esperanza_de_vida)) +
  geom_point(aes(____ = continente, ____ = poblacion))
  
A- color = continente, size = poblacion
B- size = continente, color = poblacion
C- color = continente, shape = poblacion

*Esta no tiene tanto poder descriptivo, pero si juegan en R con las opciones ya ganan experiencia*

```{r}
ggplot(data = paises, mapping = aes(x = pib_per_capita, y = esperanza_de_vida)) +
  geom_point(aes(color = continente, size = poblacion))
```

## ¿Qué geometría usarías para generar el siguiente gŕafico? 

A- geom_col()
*No conoce la diferencia entre col y bar*
B- geom_bar()
*Correcta*
C- geom_histogram()
*Confunde histograma para variable numérica con columnas para categóricas*

```{r}
ggplot(data = diamantes, aes(x = corte)) +
  geom_bar()
```

## ¿Cuál es la característica estética que permite cambiar el color de las columnas?

A-
ggplot(data = diamantes, aes(x = corte)) +
  geom_bar(color = "darkblue")

B-
ggplot(data = diamantes, aes(x = corte)) +
  geom_bar(alpha = "darkblue")

C-
ggplot(data = diamantes, aes(x = corte)) +
  geom_bar(fill = "darkblue")

```{r}
ggplot(data = diamantes, aes(x = corte)) +
  geom_bar(fill = "darkblue")
```


