---
title: "Trivia"
author: "Pao Corrales"
date: "7/28/2021"
output: html_document
---

```{r setup, include=FALSE}
knitr::opts_chunk$set(echo = TRUE)

library(tidyverse)
library(datos)
```

Todos los gráficos utilizan bases de datos de la librería {datos}.


## ¿Qué código genera la siguiente figura? 

A- 
ggplot(data = paises, mapping = aes(x = pib_per_capita, y = esperanza_de_vida))

B- *Correcta*
ggplot(data = paises, mapping = aes(x = pib_per_capita, y = esperanza_de_vida)) +
  geom_point()

C-
ggplot(data = paises, mapping = aes(x = poblacion, y = esperanza_de_vida)) +
  geom_point()

```{r}
ggplot(data = paises, mapping = aes(x = pib_per_capita, y = esperanza_de_vida)) +
  geom_point()
```


## Mirando el siguiente código, tiene algún problema? ¿Corre o da error?

ggplot(paises, aes(x = paises$pib_per_capita, y = paises$esperanza_de_vida)) +
  geom_point()

A- No corre, las variables en x e y no son llamadas correctamente

B- Corre, no tiene ningún problema!

C- Si corre pero las variables en x e y no son llamadas correctamente *Correcta*

```{r}
ggplot(paises, aes(x = paises$pib_per_capita, y = paises$esperanza_de_vida)) +
  geom_point()
```

Un ejemplo de por que NO llamar a las variables como paises$esperanza_de_vida
```{r}
paises1 <- paises %>% 
  mutate(esperanza_de_vida = esperanza_de_vida*1000)

ggplot(paises, aes(x = paises$pib_per_capita, y = paises1$esperanza_de_vida)) +
  geom_point()
```


## ¿Qué característica estética usarías para generar el gráfico?

A- color *Correcta*

B- fill

C- point


```{r}
ggplot(data = paises, mapping = aes(x = pib_per_capita, y = esperanza_de_vida)) +
  geom_point(aes(color = continente))
```

Pero cuando se usa una shape con rellene, vale usar fill.

```{r}
ggplot(data = paises, mapping = aes(x = pib_per_capita, y = esperanza_de_vida)) +
  geom_point(aes(fill = continente), shape = 21)
```

## ¿Qué problema tiene este gráfico?

A- Ninguno, me gusta el color rojo
B- Le sobra la legenda pero no se porqué
C- El color va afuera del aes() *Correcta*

```{r}
ggplot(data = paises, mapping = aes(x = pib_per_capita, y = esperanza_de_vida)) +
    geom_point(aes(color = "blue"))
```

## ¿Cómo completarías el siguiente código? 

ggplot(paises, aes(x = pib_per_capita, y = esperanza_de_vida)) +
  geom_point(aes(____ = continente, ____ = poblacion))
  
A- color = continente, size = poblacion *Correcta*
B- size = continente, color = poblacion
C- color = continente, shape = poblacion


```{r}
ggplot(data = paises, mapping = aes(x = pib_per_capita, y = esperanza_de_vida)) +
  geom_point(aes(color = continente, size = poblacion))
```

## ¿Qué geometría usarías para generar el siguiente gŕafico? 

A- geom_col()

B- geom_bar() *Correcta*

C- geom_histogram()


```{r}
ggplot(data = diamantes, aes(x = corte)) +
  geom_bar()
```

geom_col() grafica frecuencias y requiere información para el eje x y el eje y (que calculamos usando dplyr).

```{r}
diamantes %>% 
  group_by(corte) %>% 
  summarise(count = n()) %>% 
  ggplot(aes(x = corte, y = count)) +
  geom_col()
```


## ¿Cuál es la característica estética que permite cambiar el color de las columnas?

A-
ggplot(data = diamantes, aes(x = corte)) +
  geom_bar(color = "darkblue")

B-
ggplot(data = diamantes, aes(x = corte)) +
  geom_bar(alpha = "darkblue")

C- *Correcta*
ggplot(data = diamantes, aes(x = corte)) +
  geom_bar(fill = "darkblue")

```{r}
ggplot(data = diamantes, aes(x = corte)) +
  geom_bar(fill = "darkblue")
```


